【裁判字號】    99,交聲,216
【裁判日期】    990420
【裁判案由】    違反道路交通管理處罰條例聲明異議
【裁判全文】
臺灣臺北地方法院交通事件裁定         99年度交聲字第216號
原處分機關  台北市交通事件裁決所
異  議  人
即受處分人  甲○○
上列異議人即受處分人因違反道路交通管理處罰條例案件，對於
台北市交通事件裁決所於民國99年2 月3 日所為之處分（北市裁
罰字第裁22-AEX202497號），聲明異議，本院裁定如下：
    主  文
異議駁回。
    理  由
一、按汽車駕駛人飲用酒類或其他類似物後，吐氣所含酒精濃度
    超過每公升0.25毫克或血液中酒精濃度超過百分之0.05以上
    者，不得駕車；又汽車駕駛人，駕駛汽車經測試檢定酒精濃
    度超過規定標準者，處新台幣（下同）15,000元以上60,000
    元以下罰鍰，並當場移置保管該汽車及吊扣其駕駛執照1 年
    ，及應接受道路交通安全講習，道路交通安全規則第114 條
    第2 款、道路交通管理處罰條例第35條第1 項第1 款、第24
    條第1 項第2 款分別著有明文。
二、原處分意旨略以：異議人即受處分人甲○○於民國99年1 月
    6 日零時10分許，駕駛其所有車牌號碼3959-QZ 號自用小客
    車，在台北市○○路，因汽車駕駛人酒精濃度超過規定標準
    （經測試其呼氣酒精濃度為每公升0.28毫克）之違規，經警
    當場舉發，爰依道路交通管理處罰條例第35條第1 項第1 款
    規定，裁處受處分人罰鍰19,500元，並吊扣駕駛執照12個月
    ，及施以道路交通安全講習等語。
三、異議意旨略以：受處分人當天宵夜時段食用燒酒雞等冬令進
    補湯品，並未飲用其他含酒精之飲品，且執勤員警並未提示
    受測人之權益，例如若飲酒結束未超過15分鐘，可稍事休息
    後再測，或可以礦泉水漱口避免口腔內酒精殘留等事項；再
    受處分人於第一次吹氣後，執勤員警不知何故要受處分人再
    一次吹氣，然未換上新吹嘴，亦未將儀器之數據歸零，為此
    聲明異議。
四、經查，受處分人於上開時間駕車在台北市○○路196 號前，
    為警攔停實施酒測，測得其呼氣酒精濃度為每公升0.28毫克
    ，超過規定標準，而為執勤員警製單舉發之事實，為受處分
    人所不爭執，並有酒精濃度測試單附卷可稽，上情堪以認定
    。受處分人雖以前詞置辯，惟受處分人於執勤員警攔停稽查
    時，於「確認飲酒結束是否已逾15分鐘以上」之確認單上，
    勾選「確已飲酒結束逾15分鐘以上，且無服用含酒精成分之
    物品（如蜂膠、感冒糖漿、漱口水等）」之選項，並於受稽
    查人簽章欄簽名，有確認單1 紙在卷可佐，足認員警實施酒
    測時，已確認受處分人已飲酒結束逾15分鐘以上一節，是受
    處分人辯稱執勤員警並未告知受測人權益等語，尚非可採。
    再本件酒精濃度測試單載明：第一次測試未成功，再由原吹
    嘴再吹一次等語，核與內政部警政署頒訂取締酒後駕車程序
    規定內容並無不合，有該署頒訂之「取締酒後駕車程序」在
    卷可參，受處分人以員警並未換上新吹嘴、未將酒測儀器數
    據歸零等語置辯，然同一人受測時，本無更換吹嘴之必要，
    前次受測未成功，亦不影響再次測量之數據，受處分人前開
    所辯，並不影響本件違規事實之認定，委不足採。
五、綜上所述，受處分人確有在上開時地酒精濃度超過規定標準
    而駕車之違規行為。從而，原處分機關依道路交通管理處罰
    條例第35條第1 項第1 款、第24條第1 項第2 款規定裁處受
    處分人罰鍰19,500元，吊扣駕駛執照12個月，並施以交通安
    全講習，核無違誤，本件異議為無理由，應予駁回。
據上論斷，依道路交通案件處理辦法第19條，裁定如主文。
中    華    民    國    99    年    4     月    20    日
                  交通法庭    法  官  林欣苑
上正本證明與原本無異。
如不服本裁定，應於裁定送達後5 日內向本院提出抗告狀。
                              書記官  劉英芬
中    華    民    國    99    年    4     月    21    日

司法院資訊處製作；財團法人民間司法改革基金會備份。
